高雄高等行政法院裁定
                                      110年度訴字第374號
原  告　潘貴良
被  告　高雄市政府交通局

代表人　張淑娟
上列當事人間交通裁決事件，原告提起行政訴訟，本院裁定如下
：
　　主  文
本件移送於臺灣橋頭地方法院行政訴訟庭。
　　理  由
一、按訴訟之全部或一部，法院認為無管轄權者，依原告聲請或
    依職權以裁定移送於其管轄法院，行政訴訟法第18條準用民
    事訴訟法第28條第1項定有明文。次按交通裁決事件訴訟之
    提起，應以原處分機關為被告，逕向管轄之地方法院行政訴
    訟庭為之；交通裁決事件，得由原告住所地、居所地、所在
    地或違規行為地之地方法院行政訴訟庭管轄，同法第237條
    之3條第1項、第237條之2亦分別規定甚明。
二、查原告起訴主張其於民國106年11月19日騎乘H9H-218號重機
    車遭警攔檢查獲毒品而逕送法辦，且驗尿結果呈陽性反應，
    嗣因違反毒品危害防制條例案件，經臺灣高等法院高雄分院
    以108年度上訴字第153號刑事判決判處有期徒刑確定，於10
    9年1月14日入監服刑；詎被告就同一行為事實，又以原告違
    反道路交通管理處罰條例第35條第1項第2款、第68條第2項
    等規定為由，以108年5月1日高市交裁字第32-B08124577號
    違反道路交通管理事件裁決書裁處罰鍰新臺幣9萬元；原告
    於110年3月間接獲繳款通知書即提出申訴，經被告110年4月
    26日高市交裁決字第11036266600號函復原告違規屬實洵無
    違誤等語；上述裁決書顯係對同一行為重複處罰，違反刑法
    第55條及憲法第23條等規定，爰訴請撤銷該交通裁決等語，
    並提出被告108年5月1日高市交裁字第32-B08124577號違反
    道路交通管理事件裁決書、110年4月26日高市交裁決字第11
    036266600號函。
三、綜上，本件訴訟核屬行政訴訟法第237條之1第1項第1款所稱
    之交通裁決事件，依上述規定，原告起訴應逕向同法第237
    條之2或第237條之3第1項所定有管轄權之地方法院行政訴訟
    庭為之，本院非管轄法院。因原告陳報之住所地在高雄市楠
    梓區，本件違規行為地據裁決書所載為高雄市燕巢區；而被
    告機關則設在高雄市新興區，分屬不同地方法院行政訴訟庭
    管轄，惟業經原告表明請求將本件訴訟移轉至有管權之臺灣
    橋頭地方法院行政訴訟庭，有電話紀錄單在卷可查，爰裁定
    如主文。
中　　華　　民　　國　　110　 年　　10　　月　　25　　日
             高雄高等行政法院第一庭
                         審判長法官    蘇 秋 津
                               法官    邱 政 強
                               法官    孫 國 禎
以上正本係照原本作成。
如不服本裁定，應於裁定送達後10日內以書狀敘明理由，經本院
向最高行政法院提出抗告（須按對造人數附具繕本）。
中　　華　　民　　國　　110　 年　　10　　月　　25　　日

                             書記官    楊 曜 嘉